最高法院刑事判決　　　　　　　九十四年度台上字第二七二號
　　上　訴　人　台灣高等法院檢察署檢察官
　　被　　　告　甲○○
　　　　　　　　　　　　18號.
　　　　　　　　乙○○
　　　　　　　　　　　　號6樓.
上列上訴人因被告等違反毒品危害防制條例案件，不服台灣高等
法院中華民國九十三年十一月十一日第二審更審判決（九十三年
度上重更(二)字第三一號，起訴案號：台灣板橋地方法院檢察署九
十一年度偵字第八二八八、八二八九號），提起上訴，本院判決
如下：
    主  文
上訴駁回。
    理  由
按刑事訴訟法第三百七十七條規定：上訴於第三審法院，非以判
決違背法令為理由，不得為之。是提起第三審上訴，應以原判決
違背法令為理由，係屬法定要件。且必須依據卷內資料為具體之
指摘，並足據以辨認原判決已具備違背法令之形式，始屬相當。
本件原判決認定被告甲○○、乙○○有原判決事實欄所載犯行，
因而撤銷第一審關於甲○○、乙○○部分之科刑判決，改判依想
像競合犯，從一重論處被告甲○○、乙○○共同運輸第一級毒品
罪刑（各處有期徒刑十年），已敘明所憑證據及認定理由。對於
被告等僅供承有於原判決事實欄所載時、地分別攜帶一只行李箱
，一同自柬埔寨搭機入境，於桃園中正國際機場第二航廈為法務
部調查局人員自行李箱內查獲第一級毒品海洛因之事實。而均矢
口否認有運輸第一級毒品海洛因犯行之所辯，何以不足採信，並
已依據卷內證據資料，逐一指駁、說明。所為合法之事實認定，
俱有卷內證據資料足憑，從形式上觀察，並無違背法令之情形存
在。檢察官上訴意旨略稱：被告等所犯運輸第一級毒品罪，依毒
品危害防制條例第四條第一項規定應處死刑或無期徒刑。被告等
所運輸之毒品海洛因，其數量純質重分別為一千四百九十點九二
公克及一千五百零九點七公克，如順利入境，將使數以百計之人
遭受毒品戕害，……其對家庭、社會之危害不可謂不鉅。被告等
復矢口否認有運輸毒品犯行，難認於犯罪後已有悔意。依本院民
國五十一年台上字第八九九號判例所示，均屬法定刑內從輕科刑
之標準，尚難據為酌量減輕其刑之理由。原判決依刑法第五十九
條規定酌量減輕其刑，顯有適用法則不當之違法云云。經查關於
刑之量定，係實體法上賦予法院得為自由裁量之事項，倘其未有
逾越法律所規定之範圍，或濫用其權限，即不得任意指摘為違法
，以為第三審上訴之理由。原判決以被告乙○○尚無前科紀錄，
有原審被告全國前案紀錄表在卷可稽，且受僱於全球通國際貿易
有限公司僅三個月；被告甲○○受僱於同上公司則僅一個月期間
。本件攜帶行李箱夾藏毒品入境，被告等並未碰觸扣案毒品，被
查獲前二人均無毒品前科紀錄，於查獲時所採集之尿液，經檢驗
結果，亦均無毒品嗎啡及甲基安非他命陽性反應，有法務部調查
局九十一年五月二十三日調科壹字第０九一二三０四六六００號
檢驗通知書在卷足憑，是在此之前，並未有接觸毒品海洛因經驗
，本件因求職承老闆（綽號「小白」或「海董」之陳瑞榮，於九
十一年四月二十四日出境後即未返國，有陳瑞榮之出入境紀錄表
在卷足稽）之命，出國辦事，受其利用，一時失察，誤罹重典，
情輕法重，犯罪情節尚堪憫恕，爰依刑法第五十九條規定酌減其
刑，各量處有期徒刑十年，已於理由內詳加說明，自無適用法則
不當之違法。檢察官上訴意旨執此指摘，殊非適法之第三審上訴
理由。應認其上訴為違背法律上之程式，予以駁回。
據上論結，應依刑事訴訟法第三百九十五條前段，判決如主文。
中　　華　　民　　國　九十四　年　　一　　月　 二十 　日
                      最高法院刑事第二庭
                          審判長法官  陳　錫　奎
                                法官  洪　清　江
                                法官  李　伯　道
                                法官  張　清　埤
                                法官  陳　世　雄
      本件正本證明與原本無異
                                      書  記  官
中　　華　　民　　國　九十四　年　　一　　月　二十五　日
                                                      Ｌ
